臺灣桃園地方法院刑事判決
111年度審易字第349號
公  訴  人  臺灣桃園地方檢察署檢察官 
被      告  余沛丞



上列被告因竊盜案件，經檢察官提起公訴（110年度偵字第41544
號、第42844號），被告於準備程序中就被訴事實為有罪之陳述
，經本院告知簡式審判程序意旨，並聽取當事人之意見後，裁定
改依簡式審判程序審理，判決如下：
    主  文
余沛丞共同犯侵入住宅竊盜罪，處有期徒刑六月，如易科罰金，
以新臺幣一千元折算一日；又犯侵入住宅竊盜罪，處有期徒刑六
月，如易科罰金，以新臺幣一千元折算一日。應執行有期徒刑八
月，如易科罰金，以新臺幣一千元折算一日。
未扣案如附表一所示之物共同沒收，於全部或一部不能沒收或不
宜執行沒收時，追徵其價額；未扣案如附表二所示之物均沒收，
於全部或一部不能沒收或不宜執行沒收時，追徵其價額。
　　事實及理由
一、犯罪事實：
　㈠余沛丞與某真實姓名年籍不詳之成年人（下稱不詳之人）共
    同意圖為自己不法之所有，基於竊盜之犯意聯絡，於民國11
    0年7月22日9時1分許，由余沛丞騎乘車牌號碼000-000號重
    型機車（下稱A車），搭載該不詳之人侵入桃園市○○區○○○路
    0段000巷00弄00號中原至尊社區之地下停車場，由該不詳之
    人徒手竊取吳宣汗懸掛在車牌號碼000-000號重型機車上之
    藍色半截式雨衣，得手後余沛丞騎乘A車搭載該不詳之人離
    去。
　㈡余沛丞意圖為自己不法之所有，基於竊盜之犯意，於110年8
    月28日11時44分許，騎乘車牌號碼000-0000號重型機車，侵
    入上址中原至尊社區之地下停車場，徒手竊取李詩婷置放在
    車牌號碼000-0000號重型機車上如附表二所示之物，得手後
    騎車離去。
二、證據名稱：
　㈠被告余沛丞分別於檢察官訊問、本院準備程序及審理中之自
    白。
　㈡證人即告訴人吳宣汗、李詩婷於警詢及檢察官訊問中之陳述
    ；證人郭家銘、郭光裕於警詢中之陳述。
　㈢車輛詳細資料報表、失車—案件基本資料詳細畫面報表、現場
    照片暨監視器擷取畫面。
三、論罪科刑：
　㈠按刑法第321條第1項第1款侵入住宅竊盜罪之「住宅」乃指人
    類日常居住之場所，按大樓式或公寓式住宅之地下室，係附
    屬於該大樓或公寓，為該種住宅居住人生活起居場所之一部
    分，與住宅之關係密不可分，故侵入公寓大樓地下室停車場
    行竊，應成立刑法第321條第1項第1款之侵入住宅竊盜罪（
    最高法院76年台上字第2972號、82年度台上字第5704號判決
    意旨參照）。查被告就犯罪事實㈠、㈡均係於集合住宅大樓之
    地下停車場行竊，有現場監視錄影畫面可佐，且經被告自承
    ，是被告所為應構成侵入住宅竊盜罪。
　㈡核被告所為，均係犯刑法第321條第1項第1款侵入住居竊盜罪
    。被告與不詳之人間就犯罪事實㈠之犯行，有犯意聯絡及行
    為分擔，為共同正犯。
　㈢被告所犯2罪間，犯意各別，行為互殊，應予分論併罰。
　㈣爰審酌被告前有多次竊盜前科，有臺灣高等法院被告前案紀
    錄表附卷可查，素行不佳，竟仍不思以正當手段獲取財物，
    為圖一己私益，恣意侵入他人住宅竊取財物，蔑視他人財產
    權，對民眾財產、居住安全及社會治安與經濟秩序產生危害
    ，所為殊無可取。惟念其犯後坦承犯行，並衡其有施用毒品
    之前科素行、生活經濟狀況、犯罪之動機、目的、手段、竊
    得財物之價值等一切情狀，分別量處如主文所示之刑，並定
    其應執行之刑，及就各宣告刑與所定應執行刑，均諭知易科
    罰金之折算標準，以示懲儆。
四、沒收：
  ㈠被告與不詳之人就犯罪事實㈠共同竊得如附表一所示之犯罪所
    得，未實際合法發還被害人，且無證據可證其內部分配方式
    ，佐以被告於審理中供稱已丟棄該雨衣，爰認定渠等對於該
    犯罪所得均有事實上之共同處分權限，爰依刑法第38條之1
    第1項前段、第3項規定對被告與共犯不詳之人宣告共同沒收
    ，並於全部或一部不能沒收或不宜執行沒收時，共同追徵其
    價額。
　㈡被告竊得如附表二所示之犯罪所得，均未實際合法發還被害
    人，均應依刑法第38條之1第1項前段、第3項規定宣告沒收
    ，並於全部或一部不能沒收或不宜執行沒收時，追徵其價額
    。
五、應依刑事訴訟法刑事訴訟法第273條之1第1項、第299條第1 
    項前段、第310條之2、第454條第1項，判決如主文。
六、如不服本判決應於收受判決後20日內向本院提出上訴書狀，
    並應敘述具體理由。其未敘述上訴理由者，應於上訴期間屆
    滿後20日內向本院補提理由書（均須按他造當事人之人數附
    繕本）「切勿逕送上級法院」。
本案經檢察官洪國朝、邱健盛提起公訴，檢察官施韋銘、林暐勛
到庭執行職務。
中　　華　　民　　國　　111 　年　　10　　月　　14　　日
                  刑事審查庭  法　官　馮浩庭
以上正本證明與原本無異。
如不服本判決應於收受判決後20日內向本院提出上訴書狀，並應
敘述具體理由。其未敘述上訴理由者，應於上訴期間屆滿後20日
內向本院補提理由書(均須按他造當事人之人數附繕本)「切勿逕
送上級法院」。
                              書記官　張怡婷
中　　華　　民　　國　　111 　年　　10　　月　　18　　日
附論罪科刑依據之法條：
中華民國刑法第321 條：
犯前條第1項、第2項之罪而有下列情形之一者，處6月以上5年以
下有期徒刑，得併科50萬元以下罰金：
一、侵入住宅或有人居住之建築物、船艦或隱匿其內而犯之。
二、毀越門窗、牆垣或其他安全設備而犯之。
三、攜帶兇器而犯之。
四、結夥三人以上而犯之。
五、乘火災、水災或其他災害之際而犯之。
六、在車站、港埠、航空站或其他供水、陸、空公眾運輸之舟、
    車、航空機內而犯之。
前項之未遂犯罰之。
附表一：
犯罪事實㈠犯罪所得 價值(新台幣) 藍色半截式雨衣 1,200元 
附表二：
犯罪事實㈡犯罪所得 價值(新台幣) 安全帽1頂 2,000元 行車紀錄器1台 2,700元 藍芽耳機1副 2,000元